臺灣士林地方法院刑事裁定
111年度撤緩字第12號
聲  請  人  臺灣士林地方檢察署檢察官
受  刑  人  鄭仁杰

                    籍設臺北市○○區○○○路0段00號0樓(即臺北○○○○○○○○○)




上列聲請人因受刑人詐欺等案件，聲請撤銷緩刑之宣告（111年
度執聲字第58號、110年度執保助字第177號），本院裁定如下：
    主    文
鄭仁杰之緩刑宣告撤銷。
    理    由
一、聲請意旨略以：受刑人鄭仁杰因犯詐欺案件，經臺灣臺北地
    方法院於民國110年4月20日以109年度原簡字第59號判決判
    處拘役30日，緩刑2年，緩刑期間付保護管束，並應依執行
    檢察官命令，向指定之政府機關、政府機構、行政法人、社
    區或其他符合公益目的之機構或團體，提供80小時之義務勞
    務，於110年6月11日確定在案。嗣經臺灣士林地方檢察署傳
    喚其於110年8月31日到署執行緩刑期內付保護管束及提供義
    務勞務80小時，惟其未依期到署，經函請臺北市政府警察局
    內湖分局進行查訪，迄今仍未到署執行，顯違反保安處分執
    行法第74條之2第2款、刑法第74條第2項第5款之規定，足認
    原宣告之緩刑難收其預期效果，爰依保安處分執行法第74條
    之3第1項及刑法第75條之1第1項第4款之規定，聲請撤銷緩
    刑宣告等語。
二、按緩刑之宣告應撤銷者，由受刑人所在地或其最後住所地之
    地方檢察署檢察官聲請該法院裁定之，刑事訴訟法第476條
    定有明文。又受保護管束人在保護管束期間內，應遵守下列
    事項：一、保持善良品行，不得與素行不良之人往還；二、
    服從檢察官及執行保護管束者之命令；三、不得對被害人、
    告訴人或告發人尋釁；四、對於身體健康、生活情況及工作
    環境等，每月至少向執行保護管束者報告1次；五、非經執
    行保護管束者許可，不得離開受保護管束地，離開在10日以
    上時，應經檢察官核准。受保護管束人違反前條各款情形之
    一，情節重大者，檢察官得聲請撤銷保護管束或緩刑之宣告
    ，保安處分執行法第74條之2、第74條之3第1項分別定有明
    文。是受保護管束處分之受刑人有違反前揭保安處分執行法
    第74條之2所定在保護管束期間內應遵守事項，情節重大者
    ，經檢察官聲請撤銷緩刑宣告時，法院得盱衡個案履行應遵
    守事項之可能、違反應遵守事項之原因及違反情節程度等一
    切情形，作為審認撤銷緩刑與否之標準。　
三、經查： 
　㈠受刑人前因詐欺案件，經臺灣臺北地方法院於110年4月20日
    以109年度原簡字第59號判決判處拘役30日，緩刑2年，緩刑
    期間付保護管束，並應依執行檢察官命令，向指定之政府機
    關、政府機構、行政法人、社區或其他符合公益目的之機構
    或團體，提供80小時之義務勞務，於110年6月11日確定在案
    等情，有該案判決及臺灣高等法院被告前案紀錄表在卷足憑
    ，上開事實即堪認定。　　
  ㈡又受刑人之戶籍地在臺北○○○○○○○○○，而依上開刑事判決所載
    地址則為「臺北市○○區○○路0段000巷00弄0號4樓」，經臺灣
    士林地方檢察署檢察官對受刑人位於「臺北市○○區○○路0段0
    00巷00弄0號4樓」、「臺北市○○區○○路0段000巷0弄0號3樓
    」居所址寄發110年8月31日之執行保護管束命令，均無人收
    受而寄存於當地派出所；臺灣士林地方檢察署檢察官再於11
    0年10月21日函請臺北市政府警察局內湖分局至受刑人上開
    住居所查訪，查訪結果「其弟鄭坤頤表示受刑人未居住臺北
    市○○區○○路0段000巷00弄0號4樓」等情，有卷附之臺灣士林
    地方檢察署檢察官執行保護管束命令、送達證書、臺灣士林
    地方檢察署110年10月21日士檢卓執丁110執保助115字第110
    9045032號函、臺北市政府警察局內湖分局110年11月4日北
    市警內分刑字第1103026755號函暨檢附西湖派出所查訪表所
    可佐；又受刑人於上揭期間並無在監在押紀錄，有臺灣高等
    法院被告前案紀錄表存卷可參，顯見受刑人於緩刑併付保護
    管束期間，因行蹤不明，無從傳喚、通知，臺灣士林地方檢
    察署檢察官及觀護人顯無法積極得悉近期內受刑人之實際生
    活、工作、人際交往等情況，自無從對受刑人執行保護管束
    ，已違反保安處分執行法第74條之2第2款、第4款等應遵守
    事項之情形。
　㈢本院衡酌緩刑宣告之旨，在於給予受刑人悔悟自新之機會，
    受刑人當知所珍惜，切實履行緩刑所附條件。然受刑人無正
    當理由拒不配合檢察官之執行指揮，未遵期向執行保護管束
    之臺灣士林地方檢察署觀護人報到，使該署檢察官及觀護人
    無從對其執行保護管束，足認受刑人恣意、放任保護管束不
    顧，無視緩刑恩典，並無配合或服從保護管束命令之意，非
    如原宣告緩刑之確定判決所稱「知所警惕」，堪認受刑人違
    反保安處分執行法第74條之2第2款、第4款等應遵守事項情
    節重大，本院認原宣告之緩刑已難收其預期效果，應有執行
    刑罰之必要，聲請人請求依保安處分執行法第74條之3第1項
    規定撤銷緩刑，自屬有憑。　
　㈣再受刑人應依本案緩刑條件履行80小時義務勞務，然而本案
    緩刑條件所定義務勞務負擔，係命受刑人於緩刑期間（即2
    年內，自110年6月11日起至112年6月10日止）提供80小時之
    義務勞務，而聲請人聲請本院撤銷緩刑之日（即111年1月25
    日）至上開履行期間之末日，所餘期間尚有1年4月餘，受刑
    人並非全無於該履行期間內完成義務勞務之可能，尚難遽認
    有違反本案緩刑條件所定義務勞務負擔之情事。則聲請人請
    求依刑法第75條之1第1項第4款規定撤銷緩刑，尚有未洽。
四、綜上所述，聲請人主張受刑人有保安處分執行法第74條之3
    第1項之撤銷緩刑事由，聲請撤銷受刑人本案緩刑之宣告，
    為有理由，應予准許。至聲請人主張受刑人有刑法第75條之
    1第1項第4款之撤銷緩刑事由，聲請撤銷受刑人本案緩刑之
    宣告，則屬無據，惟因聲請事實有部分（即保安處分執行法
    第74條之3第1項撤銷緩刑事由部分）已足裁定撤銷本案緩刑
    之宣告，爰不另為駁回此部分聲請之諭知，併此敘明。　
五、依刑事訴訟法第476條，保安處分執行法第74條之3第1項，
    裁定如主文。
中　　華　　民　　國　　111 　年　　2 　　月　　9 　　日
                  刑事第三庭　法  官  林正忠
以上正本證明與原本無異。
如不服本裁定應於送達後5日內向本院提出抗告狀。
因疫情而遲誤不變期間，得向法院聲請回復原狀。
                              書記官  張佩旻
中　　華　　民　　國　　111 　年　　2 　　月　　10　　日